【裁判字號】    99,抗,298
【裁判日期】    991202
【裁判案由】    延長羈押
【裁判全文】
臺灣高等法院高雄分院刑事裁定           99年度抗字第298號
抗  告  人
即  被  告  王思瑋
            許淑鈺
上列抗告人因違反毒品危害防制條例等延長羈押案件，不服臺灣
屏東地方法院中華民國99年10月26日裁定（99年度重訴字第16號
），提起抗告，本院裁定如下：
    主  文
抗告駁回。
    理  由
一、本件抗告意旨以：
  (一)被告王思瑋以：被告被羈押迄今已7 個多月，起訴之後確定
    要傳喚之相關證人至今已經過一段時間，相關人也未傳到；
    抗告人於8 月初在所內因酮酸中毒而住院，經診斷為糖尿病
    和腎臟病變，醫院告知須複診及檢查，每日也需施打胰島素
    2 次。又導致心悸，在所內服藥但無改善，又因醫療藥物供
    應不便，無法做詳細檢查，造成本人身心俱疲，痛苦不堪。
    另家人長期住北部，只剩下被告照顧70多歲之祖母，還有1
    個3 歲的兒子，已有一段時間未看到被告。懇請能准被告交
    保候傳，讓被告能先照顧年老祖母，陪伴年幼兒子和檢查身
    體及複診云云。
  (二)被告許淑鈺以：被告遭收押禁見已7 個月，至今卻未與證人
    對質，且能證明被告確無販賣毒品之事實，且依照被告所住
    大樓監視器錄影帶，亦可證明何奇蒼、杜祖天、張世弦等人
    未在被告家中出入。被告家中並無男兒，在家又排行老大，
    家中環境不佳，需侍奉雙親。被告又是單親家庭，育有1 女
    須被告照顧，同案被告蕭富雄也坦承甲基安非他命是他的，
    蕭富雄有叫我拿給黃龍一、張崇麟，但因有用包裝紙包起來
    ，被告確實不知是何物品。黃龍一、張崇麟等數人所打之電
    話均屬被告蕭富雄所有；被告於收押期間，已經痛思反省，
    被告雖有竊盜、侵占前科，但都自首投案，請能給予被告改
    過自新之機會，准予具保停止羈押，爰依法提起抗告云云。
二、原審以：(一)按被告經法官訊問後，認為犯罪嫌疑重大，有事
    實足認為有逃亡之虞者，並有事實足認勾串共犯或證人之虞
    者、所犯為死刑、無期徒刑或最輕本刑為5 年以上有期徒刑
    之罪，非予羈押，顯難進行追訴、審判或執行者，得羈押之
    ；羈押被告，偵查中不得逾2 月，審判中不得逾3 月。但有
    繼續羈押之必要者，得於期間未滿前，經法院依第101 條或
    第101 條之1 之規定訊問被告後，以裁定延長之，刑事訴訟
    法第101 條第1 項第1 、2 、3 款、第108 條第1 項前段分
    別定有明文。(二)查被告王思瑋、許淑鈺因違反毒品危害防制
    條例案件，經台灣屏東地方法院檢察署檢察官依毒品危害防
    制條例第4 條第2 項、第3 項、第8 條第3 項、藥事法第83
    條第1 項罪名提起公訴，前經本院訊問後，認為其等犯罪嫌
    疑重大，有事實足認有逃亡及勾串共犯或證人之虞，並所犯
    為死刑、無期徒刑或最輕本刑為5 年以上有期徒刑之罪之事
    由，非予羈押，顯難進行審判及執行，爰依刑事訴訟法第10
    1 條第1 項第1 款、第2 款、第3 款規定，裁定被告王思瑋
    、許淑鈺均自民國99年7 月27日起執行羈押，並禁止接見通
    信。茲因延長羈押期間將屆而全案仍在審理中，且被告王思
    瑋、許淑鈺2 人均否認犯行，相關證人亦尚未到庭接受調查
    釐清事實，經本院訊問被告2 人後，認前開羈押原因仍然存
    在，且為確保將來審判程序之順利進行有繼續執行之必要，
    該羈押之必要性尚無從因具保或限制住居等手段替代，應均
    自99年10月27日起延長羈押2 月，並均禁止接見通信。
三、本院查：
  (一)被告王思瑋1.於99年2 月3 日，在屏東縣屏東市復興陸橋某
    處，轉讓愷他命予張雨婷；2.於99年3 月14日，在陳三吉與
    王思瑋共同居住之屏東縣屏東市○○路403 巷10號11樓之2
    住處，由王思瑋轉讓愷他命予張雨婷。3.於99年2 月3 日，
    在屏東縣屏東市復興陸橋海角七號KTV ，販賣愷他命予潘櫟
    帆，得款1000元。4.與陳三吉於99年1 月9 日，在上開陳三
    吉住處大樓地下室，先由趙建基致電陳三吉後，由陳三吉委
    由王思瑋販賣甲基安非他命予趙建基，得款1000元。5.於99
    年1 月22日，在上開王碧蓮住處，先由王碧蓮致電陳三吉後
    ，由陳三吉委由王思瑋販賣甲基安非他命予王碧蓮，得款10
    00元。被告許淑鈺1.於99年2 月8 日，在高雄市○○區○○
    街209 巷7 號10樓之2 許淑鈺住處附近之公園，販賣甲基安
    非他命予鄭允生，得款600 元。2.於99年2 月12日，在上開
    許淑鈺住處附近之公園，販賣甲基安非他命予鄭允生，得款
    1300元。3.於99年2 月13日，在高雄市○○區○○路某處，
    販賣甲基安非他命予鄭允生，得款800 元。4.於99年2 月12
    日，在高雄市三民區大昌加油站對面國小圍牆某處，販賣甲
    基安非他命予黃龍一，得款500 元。5.於99年2 月19日，在
    高雄市三民區大昌加油站，販賣甲基安非他命予黃龍一，得
    款2000元。6.於99年3 月24日，在高雄市三民區大昌加油站
    後面公園，販賣甲基安非他命予黃龍一，得款1000元。7.於
    99年3 月23日，在上開許淑鈺住處，販賣價格1000元甲基安
    非他命予張世弦。8.於99年2 月9 日，在高雄市三民區鼎金
    國小附近郵局門口，販賣甲基安非他命予何奇蒼，得款1000
    元。9.於99年2 月10日，在上開許淑鈺住處，販賣甲基安非
    他命予何奇蒼，得款500 元。10.於99年2 月14日，在上開許
    淑鈺住處，販賣甲基安非他命予何奇蒼，得款1000元。11.於
    99年2 月15日，在上開許淑鈺住處，販賣甲基安非他命予何
    奇蒼，得款500 元。12.於99年3 月7 日，在上開許淑鈺住處
    ，販賣甲基安非他命予何奇蒼，得款500 元。13.於99年3 月
    8 日，在上開許淑鈺住處，販賣甲基安非他命予何奇蒼，得
    款500 元。14.於99年3 月2 日，在二人高雄市○○區○○街
    209 巷7 號10樓之2 住處，由蕭富雄委由許淑鈺無償轉讓甲
    基安非他命予張崇麟。15.於99年2 月2 日，在上開蕭富雄住
    處樓下庭園，由蕭富雄委由許淑鈺販賣甲基安非他命予杜祖
    天，得款500 元。16.於99年2 月12日，在上開蕭富雄住處樓
    下庭園，由蕭富雄委由許淑鈺販賣甲基安非他命予杜祖天，
    得款500 元。17.於99年2 月1 日，在上開蕭富雄住處樓下，
    由蕭富雄委由許淑鈺販賣甲基安非他命予何奇蒼，得款500
    元。18.於99年2 月2 日，在上開蕭富雄住處樓下，由蕭富雄
    委由許淑鈺販賣甲基安非他命予何奇蒼，得款500 元。19.於
    99年2 月4 日，在上開蕭富雄住處樓下，由蕭富雄委由許淑
    鈺販賣甲基安非他命予何奇蒼，得款1000元。20.於99年2 月
    11日，在高雄市○○區○○路某公園，由蕭富雄委由許淑鈺
    販賣甲基安非他命予何奇蒼，得款500 元等事實，已經臺灣
    屏東地方法院檢察署檢察官以99年度偵字第1820號、99年度
    偵字第1852號、99年度偵字第3063號、99年度偵字第3683號
    、99年度偵字第4983號、99年度偵字第5389號、99年度偵字
    第6639號、99年度偵字第6658號提起公訴，足認被告王思瑋
    涉犯毒品危害防制條例第8 條第3 項轉讓第三級毒品罪嫌；
    第4 條第3 項販賣第三級毒品罪嫌；第4 條第2 項販賣第二
    級毒品罪嫌。被告許淑鈺涉犯毒品危害防制條例第4 條第2
    項之販賣第二級毒品罪嫌；藥事法第83條第1 項轉讓禁藥罪
    嫌。均嫌疑重大，且所犯關於販賣第二級毒品罪、販賣第三
    級毒品罪部分，均為5 年以上有期徒刑之罪。
  (二)被告王思瑋、許淑鈺所犯關於販賣第二級毒品罪部分，法定
    本刑係無期徒刑或最輕本刑7 年以上有期徒刑之重罪；且被
    告王思瑋、許淑鈺均涉犯多罪，如經判處罪刑，其刑度將會
    甚重，將可能因為避免重刑之繼續審判及執行而不配合應訊
    或接受執行，亦顯有非予羈押，顯難進行審判或執行之必要
    性。且本件若准被告王思瑋、許淑鈺具保停止羈押，其逃亡
    之誘因顯然隨之增加，衡以重罪常伴有逃亡之高度可能性，
    依一般社會通念，可認其逃避後續法院裁判、執行之可能，
    已有極高之機率，綜合上情，已有相當之事實及理由足認其
    有逃亡之虞，且羈押之必要性，並無法因具保而消滅。
  (三)被告王思瑋、許淑鈺於原審審理中均否認犯罪，被告王思瑋
    並聲請傳訊證人張雨婷、潘櫟帆、趙建基、王碧蓮、陳三吉
    ；被告許淑鈺並聲請傳訊證人陳僥民、何奇蒼、黃龍一、張
    世弦、杜祖天、張崇麟等人；則如准被告王思瑋、許淑鈺2
    人具保，將亦可能於出監後與證人等勾串為不實之供述，進
    而爭執證人張雨婷、潘櫟帆、趙建基、王碧蓮、陳三吉、陳
    僥民、何奇蒼、黃龍一、張世弦、杜祖天、張崇麟等人於警
    詢中之陳述為審判外之陳述而無證據能力，亦足認被告王思
    瑋、許淑鈺2 人亦有事實足認為有勾串證人之虞。
  (四)被告王思瑋所指被羈押迄今已7 個多月，其於8 月初在所內
    因酮酸中毒而住院，經診斷為糖尿病和腎臟病變，醫院告知
    須複診及檢查，每日也需施打胰島素2 次。又導致心悸等身
    體因素，均可在看守所內診療，亦可聲請戒護就醫；另被告
    有70多歲之祖母及幼兒須照顧，係被告私人家庭之因素；均
    不影響其應羈押之認定。
  (五)被告許淑鈺雖否認犯罪，但實際上是否有罪，應由審理該案
    之法院斟酌一切證據後以判決為之。按法院為羈押之裁定時
    ，其本質上係使刑事訴訟程序得以順利進行，或為保全證據
    或為擔保嗣後刑之執行，而對被告所實施剝奪其人身自由之
    強制處分，法院僅須審查被告犯罪嫌疑是否重大、與有無賴
    此保全偵審或執行之必要，關於羈押原因之判斷，尚不適用
    訴訟法上之嚴格證明原則。且被告有無刑事訴訟法第101 條
    第1 項各款規定之情形，應否羈押，屬事實問題，法院容有
    依法認定裁量之職權，是不能僅因被告否認犯罪，即認無羈
    押之必要。被告收押禁見已7 個月，被告需侍奉雙親，又育
    有1 女須被告照顧，係被告之私人家庭因素；被告另以其於
    收押期間，已經痛思反省，僅為被告事後是否反悔；均不足
    為應停止羈押之理由。
  (六)綜上所述，原審認被告王思瑋、許淑鈺之羈押原因仍然存在
    ，且為確保將來審判程序之順利進行有繼續執行之必要，該
    羈押之必要性尚無從因具保或限制住居等手段替代，應均自
    99年10月27日起延長羈押2 月，並均禁止接見通信。均核無
    不當。本件抗告，並無理由，應予駁回。
據上論結，應依刑事訴訟法第412 條，裁定如主文。
中    華    民    國    99    年    12    月    2     日
                刑事第五庭    審判長法  官  曾永宗
                                    法  官  鍾宗霖
                                    法  官  任森銓
以上正本證明與原本無異。
不得再抗告。
中    華    民    國    99    年    12    月    2     日
                                    書記官  呂素珍

司法院資訊處製作；財團法人民間司法改革基金會備份。
